臺灣新北地方法院刑事判決
111年度審易字第1974號
公  訴  人  臺灣新北地方檢察署檢察官
被      告  許正達



上列被告因妨害自由案件，經檢察官提起公訴（111年度偵字第2
7852號），被告於本院準備程序中就被訴事實為有罪之陳述，經
本院裁定進行簡式審判程序，判決如下：
    主  文
許正達犯強制罪，處罰金新臺幣伍仟元，如易服勞役，以新臺幣
壹仟元折算壹日。
    事  實
一、許正達與施俊頡同為新漢電腦股份有限公司（下稱新漢公司
    ）之員工，兩人於民國111年3月18日0時10分許，在新漢公
    司位於新北市○○區○○路0段00號7樓之辦公室內，因交接工作
    問題而發生爭執，許正達見施俊頡欲下班離去，竟基於強制
    之犯意，徒手阻擋施俊頡離開現場長達1分鐘以上，而以此
    強暴方式妨害施俊頡自由離去之權利。
二、案經施俊頡訴由新北市政府警察局海山分局報告臺灣新北地
    方檢察署檢察官偵查起訴。　　
    理  由
壹、程序方面： 
    本件被告許正達所犯係死刑、無期徒刑、最輕本刑為3年以
    上有期徒刑以外之罪，其於準備程序中就被訴事實為有罪之
    陳述，經法官告知簡式審判程序之旨，並聽取公訴人及被告
    之意見後，依刑事訴訟法第273條之1第1項規定，裁定本案
    改依簡式審判程序審理，且依刑事訴訟法第273條之2及第15
    9條第2項規定，不適用傳聞法則有關限制證據能力之相關規
    定，合先敘明。
貳、實體方面：
一、上揭犯罪事實，業據被告許正達於本院準備程序及審理時均
    坦承不諱，核與證人即告訴人施俊頡於警詢時之證述相符，
    並有現場監視器錄影畫面截圖照片6張附卷可稽（見偵查卷
    第10至11頁），足見被告之自白與事實相符，洵堪採為認定
    事實之依據。本案事證明確，被告犯行洵堪認定，應依法論
    科。
二、論罪科刑：
  ㈠核被告所為，係犯刑法第304條第1項之強制罪。
  ㈡爰審酌被告遇事不知理性處理，僅因認告訴人尚未完成工作
    交接事宜，即以前揭強暴舉止妨害告訴人自由離去之權利，
    法治觀念欠缺，惟念其前無犯罪紀錄，有臺灣高等法院被告
    前案紀錄表在卷可稽，素行尚佳，犯罪後尚能坦承犯行之態
    度，並兼衡其犯罪之動機、目的、手段，及其自陳專科畢業
    之智識程度、現從事電子產業工作、須撫養母親及2名子女
    之生活狀況等一切情狀，量處如主文所示之刑，並諭知如易
    服勞役之折算標準，以資懲儆。
據上論斷，應依刑事訴訟法第273條之1第1項、第299條第1項前
段，刑法第304條第1項、第42條第3項前段，刑法施行法第1條之
1第1項，判決如主文。
本案經檢察官姜長志提起公訴，經檢察官高智美到庭執行職務。
中　　華　　民　　國　　111 　年　　11　　月　　16　　日
                  刑事第二十五庭  法  官      曾淑娟
上列正本證明與原本無異。
如不服本判決，應於判決送達後20日內敘明上訴理由，向本院提
出上訴狀 (應附繕本) ，上訴於臺灣高等法院。其未敘述上訴理
由者，應於上訴期間屆滿後20日內向本院補提理由書「切勿逕送
上級法院」。
                                  書記官     王若安
中　　華　　民　　國　　111 　年　　11　　月　　17　　日
 附錄本案論罪科刑法條全文：
中華民國刑法第304條
以強暴、脅迫使人行無義務之事或妨害人行使權利者，處3年以
下有期徒刑、拘役或9千元以下罰金。
前項之未遂犯罰之。